臺灣彰化地方法院刑事判決　　　　　　　　　　　　　九十一年度交訴字第六五號
　　公　訴　人　臺灣彰化地方法院檢察署檢察官
　　被　　　告　乙○○
右列被告因過失致死案件，經檢察官提起公訴（九十年度偵字第五八九八號），本院
判決如左：
    主  文
乙○○因過失致人於死，處有期徒刑捌月。緩刑年。
    事  實
一、乙○○於民國九十年六月十八日凌晨零時三分許，駕駛車牌號碼ＯＥ─五○三一
    號自小客車，沿彰化縣員林鎮○○街由西往東行駛，途經無號誌之彰化縣員林鎮
    ○○街與博愛路交岔路口時，原應注意車輛行至無號誌之交岔路口時，同為直行
    車者，左方車應暫停讓右方車先行，而依當時係晴天，且肇事現場係舖設柏油路
    面、夜間有照明、乾燥、無缺陷、無障礙物、視距良好之路段等情形，並無不能
    注意之情事，竟疏於注意暫停禮讓右方來車先行，即貿然駛越上開路口，適有由
    陳豐治（所涉公共危險罪嫌部分，業經臺灣彰化地方法院檢察署檢察官以被告死
    亡為由為不起訴處分確定）酒後駕駛車牌號碼ＴＶＸ─五四八號輕型機車，沿彰
    化縣員林鎮○○路由南往北行駛，於途經上開交岔路口時，亦疏於注意飲用酒類
    後血液中酒精濃度超過百分之○‧○五（即五十ｍｇ＼ｄｌ，換算吐氣所含酒精
    濃度為每公升○‧二五毫克）以上者，不得駕車，且未減速慢行並注意車前狀況
    ，致閃避不及而與乙○○所駕駛之上開車輛發生撞擊，致陳豐治人車倒地，受有
    顱內出血之傷害，經送醫後延至同年七月十四日下午三時三十分許，因上開傷害
    導致中樞神經衰竭不治死亡，經抽血檢驗結果，其血液中酒精濃度達二二五‧四
    八ｍｇ＼ｄｌ（即百分之○‧二二五四八，換算吐氣所含酒精濃度為每公升一‧
    一二七四毫克）。乙○○於肇事後犯罪未經發覺前主動向前往現場處理之員警陳
    明係肇事司機自首而接受裁判。
二、案經乙○○自首暨彰化縣警察局員林分局報請臺灣彰化地方法院檢察署檢察官相
    驗後偵查起訴。
    理  由
一、訊據被告乙○○對於右開事實坦承不諱，核與被害人陳豐治之女甲○○於警訊、
    偵查中指述之情節相符，並有道路交通事故調查報告表、法醫參考病歷摘要、伍
    倫綜合醫院生化檢驗報告單、身體酒精濃度與肇事率（行為表現）之關係表各一
    份及肇事車輛暨現場照片二十四幀在卷可稽。而被害人陳豐治確係因本件車禍致
    顱內出血、中樞神經衰竭不治死亡，業經臺灣彰化地方法院檢察署檢察官督同檢
    驗員相驗屬實，製有勘驗筆錄、相驗屍體證明書、驗斷書、相驗照片附卷可憑。
    按車輛行至無號誌之交岔路口時，同為直行車者，左方車應暫停讓右方車先行，
    道路交通安全規則第一百零二條第一項第二款定有明文。被告駕車途經該處，自
    應注意上述規定，而查肇事當時係晴天，肇事現場為無號誌之交岔路口，其舖設
    柏油路面、夜間有照明、乾燥、無缺陷、無障礙物、視距良好等情形，亦有上開
    道路交通事故調查報告表及照片為據，則被告於肇事前，若能暫停以禮讓右方來
    車先行，應不難於安全距離外即發現被害人所駕駛之機車，而無不能注意之情事
    ，詎其竟疏於注意而肇事，致被害人傷重不治死亡，自難辭過失之責。況本件車
    禍經送請臺灣省車輛行車事故覆議鑑定委員會鑑定結果，亦認被告駕駛自小客車
    ，行經無號誌交岔路口，左方車未暫停讓右方車先行，同為肇事原因，此有該委
    員會覆議意見書一份在卷足憑。至本件車禍亦曾送請臺灣省彰化縣區車輛行車事
    故鑑定委員會鑑定，認被告駕駛自小客車，行經無號誌交岔路口，左方車未停讓
    右方車先行，為肇事主因，有該委員會鑑定意見書一份足參，惟因該委員會就被
    害人未注意車前狀況乙節未予審酌，致認定被告過失情節輕重失衡，而與事實稍
    有偏離，自應以上開覆議鑑定委員會所為之覆議意見較為可採。又被害人酒精濃
    度過高駕駛輕型機車，行經無號誌交岔路口，未減速慢行且未注意車前狀況，雖
    同為肇事原因（參上開覆議意見書所載），而與有過失，然亦無法據此解免被告
    之過失罪責。再被害人確係因本件車禍而死亡，其與被告之過失行為間，具有相
    當之因果關係。綜上所述，本件事證明確，被告犯行足堪認定，應依法論科。
二、核被告所為，係犯刑法第二百七十六條第一項之過失致人於死罪。查被告於肇事
    後犯罪未經發覺前，即主動向前往處理之員警陳明係肇事司機，接受調查，已據
    證人即到場處理之彰化縣警察局員林分局警備隊交通處理小組警員江仁才到庭結
    證屬實，其對未發覺之罪自首而接受裁判，應依刑法第六十二條前段之規定，減
    輕其刑。爰審酌被告之品行、過失情節輕重，且其事後已與被害人家屬達成民事
    調解，賠償被害人家屬合計新臺幣（下同）三百七十萬元（含強制汽車責任險一
    百四十萬元），並已付清，業據被告及被害人之女甲○○於本院審理時供述、陳
    述明確，復有彰化縣員林鎮調解委員會調解書影本一份可佐，及其犯罪後坦承犯
    行、態度尚稱良好等一切情狀，量處如主文所示之刑，以資懲儆。末查被告未曾
    受有期徒刑以上刑之宣告，有臺灣彰化地方法院檢察署刑案資料查註紀錄表及臺
    灣高等法院被告全國前案紀錄表可憑，其因一時疏失致罹刑章，經此偵、審教訓
    ，當知所警惕，信無再犯之虞，且已與被害人家屬達成民事調解，已如前述，本
    院認對其所宣告之刑，以暫不執行為適當，爰併予宣告緩刑三年，以啟自新。
據上論斷，應依刑事訴訟法第二百九十九條第一項前段，刑法第二百七十六條第一項
、第六十二條前段、第七十四條第一款，罰金罰鍰提高標準條例第一條前段，判決如
主文。
本案經檢察官黃鼎鈞到庭執行職務。
中      華      民      國    九十一    年      五      月    二十七    日
                                    臺灣彰化地方法院交通法庭
                                        法      官  陳  連  發
右正本證明與原本無異。
如不服本判決，應於判決送達後十日內向本院提出上訴狀( 須附繕本 )。
告訴人或被害人對於判決如有不服具備理由請求檢察官上訴者，其上訴期間之計算係
以檢察官收受判決正本之日期為準。
                                        法院書記官  張  木  松
中      華      民      國    九十一    年      五      月    二十七    日
刑法第二百七十六條第一項。
因過失致人於死者，處二年以下有期徒刑、拘役或二千元以下罰金。
從事業務之人，因業務上之過失犯前項之罪者，處五年以下有期徒刑或拘役，得併科
三千元以下罰金。
